【裁判字號】    89,毒抗,186
【裁判日期】    890607
【裁判案由】    觀察、勒戒
【裁判全文】
臺灣高等法院臺南分院刑事裁定              八十九年度毒抗字第一八六號   Ｃ
      抗  告  人  甲  ○  ○
右列抗告人因危害毒品危害防治條例案件，不服臺灣嘉義地方法院中華民國八十九年
五月二日裁定（八十九年度毒聲字第六九六號）提起抗告，本院裁定如左：
      主      文
抗告駁回。
      理      由
一、按犯毒品危害防制條例第十條施用第一級毒品、第二級毒品之罪者，檢察官應先
    將被告送勒戒處所觀察、勒戒，其期間不得逾一月，同條例第二十條第一項定有
    明文。
二、本件檢察官聲請意旨略以：抗告人即被告甲○○基於概括之犯意，自八十八年十
    月某日起至八十八年十月中旬止，連續在嘉義縣六腳鄉更寮村三鄰十四號等處，
    施用第一、二級毒品海洛因、安非他命，為警於八十九年二月二十八日查獲之事
    實，業據被告坦承不諱，核與證人即目睹被告施用毒品之吳水林及姚志宏於警訊
    中證述情節相符，爰依毒品危害防制條例第二十條第一項及觀察勒戒處分執行條
    例第三條第一項、第二項之規定，聲請裁定將被告送勒戒處所觀察勒戒。
三、原審以抗告人於前揭時地施用第一、二級毒品之事實，已據渠於警訊中自白不諱
    （詳警卷第二頁），核與證人吳水林、姚志宏於警局偵訊時所述「我於八十九年
    二月十日左右在甲○○住處有看到他在吸食海洛因」「‧‧我不曾與甲○○吸食
    海洛因，但我有看過甲○○吸食安非他命」之情節相符（詳警卷第七、十三頁）
    ，因認其事證明確，依毒品危害防制條例第二十條第一項及觀察勒戒處分執行條
    例第三條第一項、第二項規定，裁定將被告送勒戒處所觀察、勒戒，經核並無不
    合。
四、抗告意旨略以：案發當天，警方所採集抗告人之尿液，經送嘉義縣衛生局檢驗結
    果，並無安非他命或嗎啡反應，有該局嘉衛六字第八九０二九二一號檢驗單在卷
    足憑，原審就此有利於抗告人之證據棄置不論，殊屬有違證據法則云云。經查：
    按安非他命經施用後約百分之七十於二十四小時內自尿中排出，約百分之九十於
    九十六小時內自尿中排出，因此尿液中可檢測出安非他命陽性反應，其最長之時
    間不會超過四日，此有行政院衛生署藥物食品檢驗局（八一）藥檢壹字第００一
    一五六號函在卷足稽。查抗告人為警查獲後，於八十九年二月二十八日，由警方
    對伊所採集之尿液，經送嘉義縣衛生局檢驗結果，雖未檢出含有甲基安非他命或
    嗎啡反應（參上開檢驗成績書），惟此係因抗告人為警察查獲後之採尿時間，距
    渠所自承最後施用第一、二級毒品之八十八年十月中旬左右，已相去約四個月餘
    ，遠逾尿液中得驗出毒品反應之九十六小時（或二十四小時）之代謝期間，其驗
    無毒品反應乃事所必然，自不能僅因此一檢驗結果，即遽為抗告人有利之認定。
    茲抗告人於警訊中，既自承有於上開時地施用第一、二級毒品，而其此項自白，
    不但無證據可證係出於強暴、脅迫、利誘、詐欺或其他不正方法取得，且其自白
    之內容，又與證人吳水林及姚志宏證詞相符，自堪認抗告人之自白係與事實相符
    。抗告人徒以其尿液經檢驗並無毒品反應，推翻前供，否認犯行，殊無可取。其
    抗告為無理由，應予駁回。
五、據上論斷，應依刑事訴訟法第四百十二條，裁定如主文。
中    華    民    國      八十九      年      六      月      七        日
                                  臺灣高等法院臺南分院刑事第五庭
                                      審判長法官  茆    臺    雲
                                            法官  曾    平    杉
                                            法官  李    文    福
右正本證明與原本無異。
不得再抗告。
                                      法院書記官  徐    瑞    清
中    華    民    國      八十九      年      六      月      七        日


司法院資訊處製作；財團法人民間司法改革基金會備份。
